臺灣高等法院民事裁定　　　　　　　　　95年度抗字第1563號
抗　告　人　山太元開發股份有限公司
法定代理人　甲○○
抗告人因與丙○○等間聲明異議事件，對於中華民國95年9月28
日臺灣板橋地方法院94年度執字第11298號裁定提起抗告，本院
裁定如下：
    主  文
抗告駁回。
抗告程序費用由抗告人負擔。
    理  由
一、抗告人主張：抗告人輾轉取得債權人中興商業銀行股份有限
    公司對相對人乙○○有執行名義之新台幣（以下同）4,950
    萬元及利息、違約金債權，並聲請原法院對相對人乙○○為
    強制執行，查封相對人乙○○於道地國際股份有限公司之
    100萬股股份。相對人丙○○雖據原法院89年1月11日核發之
    板院通民執地字第2104號債權憑證及臺灣新竹地方法院（下
    稱新竹地院）93年3月14日新院錦執6981文字第7994號債權
    憑證為執行名義聲明參與分配，然並未提出該二執行名義之
    正本，經原執行法院命補正後，仍未補正完全，其聲明並不
    合法。又所持新竹地院上開債權憑證中所列債權序號11之
    44,190,000元，已於該法院民事執行處93年度執字第1671號
    執行程序中聲明參與分配，有分配表可參，至於所持原法院
    上開債權憑證所示250萬元及利息部分之債權，並無債權讓
    與證明，均不得據為參與分配。且本件強制執行之債務人為
    相對人乙○○非羅莎食品股份有限公司（以下稱羅莎公司）
    ，丙○○未向原執行法院對普通債權部分繳納執行費，亦未
    於執行標的物變賣終結之日前一日，聲明參與分配，自難認
    已合法參與分配，亦不能對於執行費用有優先受償權等語。
二、按民法第297條規定：「債權之讓與，非經讓與人或受讓人
    通知債務人，對於債務人不生效力。但法律另有規定者，不
    在此限。受讓人將讓與人所立之讓與字據提示於債務人者，
    與通知有同一之效力。」；又金融機構合併法第15條第1項
    第2款規定：「金融機構讓與其不良債權時，就該債權對債
    務人或保證人已取得之執行名義，其效力及於資產管理公司
    。」、同法第18條第3項規定：「金融機構為概括承受、概
    括讓與、分次讓與或讓與主要部分之營業及資產負債，或依
    第十一條至第十三條規定辦理者，債權讓與之通知得以公告
    方式代之，承擔債務時免經債權人之承認，不適用民法第二
    百九十七條及第三百零一條之規定。」本件相對人丙○○對
    於相對人乙○○之4950萬元及利息、執行費等債權，係受讓
    自台灣金融資產管理股份有限公司 (下稱台灣金融公司）而
    來，此有存證信函、郵件回執、債權憑證等證明文件可稽，
    而台灣金融公司所出讓乙○○之該債權，則係受讓自中國農
    民銀行而來，亦有債權憑證二件、報紙一件在卷可據，並有
    原法院調取之新竹地院民事執行處93年度執字第1671號卷影
    本可參。是相對人丙○○對相對人乙○○確有該等債權存在
    ，要堪認定。又相對人丙○○受讓取得之上開債權，於受讓
    前分別經前債權人聲請台灣台北地方法院88年度票字第6058
    號、第6060號裁定准許本票強制執行，為有執行名義之債權
    ，依強制執行法第4條之2第2項準用同條第1項第1款規定，
    執行力亦及於相對人丙○○。復查相對人丙○○據以參與分
    配之執行名義正本，確置於另案新竹地院民事執行處93年度
    執字第1671號卷內，業經原法院依相對人丙○○之聲請函調
    該卷查明無誤，是相對人丙○○聲明參與分配，於法尚無不
    合。又本件相對人丙○○所參與分配之債權，係對相對人乙
    ○○部分，有聲明參與分配狀可按，抗告人誤認係就債務人
    羅莎公司之債權聲明參與分配，亦有誤會。再者，相對人丙
    ○○提出之上開二件執行名義，為原法院89年1月11日核發
    之板院通民執地字第2104號債權憑證（原執行名義為臺灣臺
    北地方法院88年度票字第6058號民事確定裁定）、新竹地院
    93年3月14日新院錦執文6981字第7994號債權憑證（原執行
    名義為臺灣臺北地方法院86年度票字第6060號民事確定裁定
    ），此有該二件執行名義附於原法院94年度執字第11298號
    參與分配卷內可稽，至於相對人丙○○另案於新竹地院據以
    聲請強制執行之執行名義，均非上開二件執行名義 (見臺灣
    新竹地方法院民事執行處93年度執字第1671號卷附執行名義
    ），且其債務人為羅莎公司，與本件債務人為乙○○，亦異
    ，是抗告人主張本件參與分配之執行名義與另案於新竹地院
    聲請強制執行之執行名義相同云云，亦乏依據。至相對人丙
    ○○於上開另案由羅莎公司受償部分債權，縱認與本件聲明
    參與分配之債權為連帶債務，亦係相對人丙○○對相對人乙
    ○○之債權，是否於上開由羅莎公司受償範圍內消滅，抗告
    人得否就分配表聲明異議之問題，非相對人丙○○能否聲明
    參與分配之問題。末者，原法院89年1月11日核發之板院通
    民執地字第2104號債權憑證之250萬元及利息債權，係相對
    人乙○○所簽發2,500萬元本票債務中之部分，有該債權憑
    證可按，而該2,500萬元本票債權，亦經相對人丙○○受讓
    ，有相對人丙○○提出之本票原本（核閱後發還，影本附卷
    ）可據，是抗告人主張相對人丙○○未取得該250萬元債權
    ，不得聲明參與分配，亦非可採。是抗告人對相對人丙○○
    聲明參與分配異議，為無理由，原法院駁回抗告人之聲明，
    並無不合，抗告意旨指摘原裁定不當，聲明廢棄，為無理由
    ，應駁回其抗告。
三、據上論結，本件抗告為無理由，爰裁定如主文。
中　　華　　民　　國　　96　　年　　2　　月　　 27 　 日
                    民事第九庭
                        審判長法　官    黃熙嫣
　　　　　　　　　　　　　  　法　官    陳玉完
　　　　　　　　　　　　    　法　官    呂太郎
正本係照原本作成。
本裁定除以適用法規顯有錯誤為理由，並經本院許可外，不得再
抗告。如提起再抗告，應於收受後10日內委任律師為訴訟代理人
向本院提出再抗告狀。並繳納再抗告費新台幣一千元。
中　　華　　民　　國　　96　　年　　3 　　月　　3 　　日
　　　　　　　　　　　　　　　書記官    黃千鶴
